# 陈老师，请教：

提问人：cherishfei 时间：2011-01-27 12:40:37
企业搬迁补偿费的最新账务处理规定是解释 3 号文么？

回答人：chenyiwei
目前最新的规定是解释 3 号。《讲解 2010 》对此也有提及。

回答人：chenyiwei
回复 藤椅 cherishfei 的帖子解释 3 号规定了两种会计处理模式：一是为社会公共利益而进行搬迁且由财政预算内资金直接支付补偿款的（注意两个条件需同时满足），这种模式下可能产生资本公积；二是其他情况，这种模式下不会产生资本公积。 你说的情况，将来拟用于商业性地产开发的，应作为第二种模式进行处理。 关于公共利益的界定问题，可参照最新的《国有土地上房屋征收与补偿条例》的相关规定。

回答人：chenyiwei
回复 报纸 cherishfei 的帖子目前应该刚开始订购纸质书籍，尚未见到电子版本。根据其他网友的提示，你可以联系一下人民出版社读者服务部。